【裁判字號】    98,簡抗,5
【裁判日期】    980930
【裁判案由】    清償債務
【裁判全文】
臺灣彰化地方法院民事裁定          98年度簡抗字第5號
抗  告  人  甲○○
相  對  人  乙○○
上列抗告人因與相對人間請求清償債務事件，對於中華民國98年
8月21日本院彰化簡易庭98年度彰簡字第398號裁定提起抗告，本
院裁定如下：
    主  文
抗告駁回。
抗告費用新臺幣壹仟元由抗告人負擔。
    理  由
一、抗告意旨略以：民國93年3月間其母以電話要求其匯款借貸
    新臺幣（下同）475,000元予乙○○應急，惟乙○○迄未歸
    還，其與弟弟、父母共籌3筆錢總計14,000,000均被騙光，5
    年間僅追回約6,000,000元，還有8,000,000元全是其與弟弟
    之房貸，其姊弟剛出社會即遭乙○○本人及其家人詐騙，法
    院僅以其提告過就駁回，這些借款明明是有憑有據，豈可以
    借款是乙○○之母與其母接洽，與孩子均無關，而欠債不還
    ，此筆借款係乙○○之母向其母表示乙○○急用，要求其匯
    款至乙○○之帳戶，原審法院不應裁定駁回其訴，是原裁定
    既有違誤，自應予廢棄等語。
二、按除別有規定外，確定之終局判決就經裁判之訴訟標的，有
    既判力；起訴之訴訟標的為確定判決之效力所及者，法院應
    以裁定駁回之，民事訴訟法第400條第l項、第249條第l項第
    7款依序定有明文。是為訴訟標的之法律關係，於確定之終
    局判決中已經裁判者，就該法律關係即有既判力，有一事不
    再理原則之適用。又起訴係以何種法律關係為訴訟標的，應
    依起訴所主張之原因事實定之。前後兩訴是否為同一事件，
    應依前後兩訴之當事人、訴訟標的是否相同及訴之聲明是否
    相同、相反或可以代用等三個因素決定之，若此三者均相同
    ，即謂為同一事件。經查，本件抗告人曾起訴主張：(一)相對
    人即乙○○於93年3月5日向抗告人借款475,000元，抗告人
    依約匯款至相對人開立於彰化第六信用合作社曉陽分社帳戶
    內（帳號：0000000000000號），雙方雖未約定清償期限，
    惟相對人屢催不還，毫無還款之意，爰依消費借貸之法律關
    係，請求相對人給付上開金額等語。並聲明：相對人應給付
    抗告人475,000元，及自支付命令送達翌日起至清償日止，
    按週年利率5％計算之利息，嗣經本院彰化簡易庭以98年度
    彰簡字第105號判決駁回抗告人之訴確定，此經本院調取該
    卷宗核閱屬實。而抗告人於本件訴訟中亦係以相對人為被告
    ，當事人同一，訴之聲明亦係請求相對人應給付抗告人475,
    000元，及自支付命令送達翌日起至清償日止，按週年利率5
    ％計算之利息，與前訴訟相同，且抗告人就訴訟標的所主張
    之原因事實即相對人即乙○○於93年3月5日向抗告人借款47
    5,000元，抗告人依約匯款至相對人開立於彰化第六信用合
    作社曉陽分社帳戶內（帳號：0000000000000號，相對人屆
    期並未清償，一再催討均置之不理，爰請求相對人給付上開
    金額等情，亦與前訴訟主張相同。職是，本件訴訟與前訴訟
    當事人、訴訟標的及訴之聲明均屬相同，而為同一事件，故
    抗告人之起訴自不合法，原審以本件訴訟之訴訟標的與前訴
    訟確定判決已生既判力之訴訟標的核屬相同，為同一事件，
    自應受前訴訟確定判決既判力之拘束，而依民事訴訟法第24
    9條第l項第7款駁回本件訴訟，核無不合，抗告意旨指摘原
    裁定不當，求為廢棄，非有理由，應予駁回。
三、據上論結，本件抗告為無理由，依民事訴訟法第436條之1第
    3項、第495條之1第1項、第449條第1項、第95條、第78條，
    裁定如主文。
中    華    民    國    98    年    9    月     30    日
                   民事第三庭    審判長法  官  羅培昌
                                       法  官  林秉暉
                                       法  官  尚安雅
以上正本係照原本作成。
本件不得抗告。
中    華    民    國    98    年    10   月     1     日
                                       書記官  陳文俊


司法院資訊處製作；財團法人民間司法改革基金會備份。
